Inventaris van het archief van de Directie voor de Emigratie van het Ministerie van Sociale Zaken en Werkgelegenheid, (1933) 1945 - 1994
Nationaal Archief, Den Haag
- STUKKEN BETREFFENDE BIJZONDERE ONDERWERPEN, 2
  - Taakuitvoering, 2.3
    - Emigratie, algemeen, 2.3.1
      - Wet- en regelgeving inzake emigratie, 2.3.1.2
        - Voorbereiding op de Emigratiewet., 1954 - 1968; 152-156; 1 pak en 4 omslagen
          - - Behandeling in de ministerraad en ambtelijk overleg, - Aanbieding van het Wetsontwerp aan de koningin. 1966; 154; pak
          - - Advies van de Raad van State, - Aanbieding aan de Koningin; - Persbericht; - Inwerkingtreding van de Emigratiewet. 1966 - 1968; 155; omslag
          - - Voorontwerp van de Algemene maatregel van Bestuur inzake aanwijzing van leden en plaatsvervangende leden van het Emigratiebestuur, - Benoeming van leden en plaatsvervangende leden van het Emigratiebestuur. 1967 - 1968; 156; omslag
        - Emigratie- Bijslagregeling 1956, overige stukken., 1954 - 1969; 157-161; 1 pak en 4 omslagen
          - Financiering van het bijslagstelsel. 1954 - 1957, 157; omslag
          - Verslagen van besprekingen in de Raad voor de Emigratie. 1954 - 1957, 158; omslag
          - Toepassing van de Emigratie-Bijslagregeling bij tweede emigratie. 1954 - 1969, 159; omslag
          - Verslagen van besprekingen in het Emigratiebestuur. 1955 - 1961, 160; pak
          - Ontheffing van de twee jaarclausule (artikel 3 lid 1 sub c) ten behoeve van de emigratie van in Nederland toegelaten Hongaarse vluchtelingen. 1956 - 1959, 161; omslag
        - Emigratie-Bijslagregeling 1956, uitvoeringsbeschikking., 1955 - 1972; 162-170; 2 pakken en 6 omslagen
          - Correspondentie, beschikking en uitvoeringsbeschikking. 1955 - 1956, 162; omslag
          - Artikel 1 van de uitvoeringsbeschikking inzake de definitie van de termen 'emigrant' en 'mede-emigrerende'. 1956 - 1958, 163; omslag
          - Wijziging van artikel 2 van de uitvoeringsbeschikking. 1956 - 1972, 164-167
            - Passagenormen voor de Atlantische route (Canada en VS). 1956 - 1961, 164; omslag
            - Passagenormen voor de Australiëroute (Australië en Nieuw-Zeeland). 1956 - 1963, 165; omslag
            - Passagenormen voor Zuid-Afrika en Rhodesië. 1957 - 1958, 166; omslag
            - Nieuwe passagenormen. 1960 - 1972, 167; pak
          - Artikel 1, 2, 4, 6, 7, 8, 9 en 10 van de uitvoeringsbeschikking. 1957 - 1963, 168; omslag
          - Incidentele vervoersafspraken ingevolge artikel 2 van de uitvoeringsbeschikking. 1960 - 1969, 169; pak
          - Wijzigingen in de Uitvoeringsbeschikking van de Emigratie-Bijslagregeling (artikelsgewijs). z.d., 170; omslag
        - Totstandkoming en herziening van de Emigratie-Bijslagregeling 1956 (EBR)., 1955 - 1984; 171-175; 2 pakken en 3 omslagen
          - 1955, 171; pak
          - 1957-1961, 172; pak
          - 1969-1981, 173; omslag
          - 1983, 174; omslag
          - 1983-1984, 175; omslag
        - Ontwerp van de wet tot regeling van het voortgezet onderwijs in relatie tot de landbouwscholingscursussen en de voorbereidingscursussen voor emigranten., 1958 - 1964; 176; omslag
        - Wijzigingen van de uitvoeringsbeschikking, alsmede de toepassing van de Emigratie-Bijslagregeling op emigranten voor Zuid-Afrika en Australië., 1962 - 1985; 177; pak
          Handelingen: 134A (134A): 596,249
          Openbaarheid beperkt tot 1 januari 2061
        - Uitvoering van de Emigratiewet artikel 14 en artikel 27, lid 2:, 1967 - 1982; 178; omslag
          - (Gewijzigde) beschikkingen inzake vaststelling van vacatiegelden
          - Voorbereiding van de Algemene Maatregel van Bestuur inzake regeling van de rijksbijdrage aan maatschappelijke emigratieorganisaties
          Opmerkingen: Bevat tevens stukken inzake vergoedingen aan de voorzitter van het Emigratiebestuur (V10: 134A - 330)
        - Wetsontwerp democratisering gesubsidieerde instellingen., 1980 - 1986; 179; pak
        - Voorbereiding van de herziening van de Emigratie-Bijslagregeling., 1982; 180; omslag
          Handelingen: 134A (134A): 333
        - Wijziging van de Emigratiewet, alsmede het voorontwerp van de wet inzake het nieuwe migratiebestel., 1990 - 1992; 181; pak
        - Intrekking van de Emigratie-Bijslagregeling 1982., 1992; 182; omslag
          Opmerkingen: Code 07.763 Intrekking en wijziging
      - Onderzoek en documentatie, 2.3.1.3
        - Algemeen, 2.3.1.3.1
          - Correspondentie inzake emigratiebevordering door andere landen., 1946 - 1975; 183-185; 2 pakken en 1 omslag
            Alfabetisch geordend op naam van de emigrant.
            - Algemeen. 1954, 183; omslag
              Openbaarheid beperkt tot 1 januari 2030
            - B - I. 1951 - 1975, 184; pak
              Openbaarheid beperkt tot 1 januari 2051
            - J - S. 1946 - 1975, 185; pak
          - Ontvangst en verstrekking van statistische gegevens met betrekking tot emigratie., 1949 - 1960; 186-187; 1 pak en 1 omslag
            - 1949-1955, 186; pak
            - 1954-1960, 187; omslag
          - Statistieken van de buitenlandse migratie over de jaren 1948 - 1980 van het Centraal Bureau voor de Statistiek., 1950 - 1981; 188-189; 2 pakken
            - Jaargangen 1948 - 1968. 1950 - 1970, 188; pak
            - Jaargangen 1969 - 1980. 1972 - 1981, 189; pak
          - Ingekomen enquêteformulieren betreffende de bevindingen en omstandigheden van naar Zuid-Amerikaanse landen geëmigreerde Nederlandse emigranten., 1952 - 1953; 190; omslag
            Opmerkingen: V-handeling, maar de enquêtes bevatten wellicht interessant onderzoeksmateriaal
            Handelingen: 134A (134A): 15
          - Resultaten van sociologische onderzoeken onder emigranten., 1952 - 1953; 191; omslag
          - Beantwoording van door internationale instanties opgestelde enquêtes inzake emigratie., 1952 - 1955; 192; omslag
          - Contacten tussen Nederlandse emigranten en het moederland middels tijdschriften, op te richten stichtingen en verenigingen, gereorganiseerde reizen., 1953 - 1961; 193; pak
          - Voorbereiding en organisatie van sociologisch onderzoek met betrekking tot emigratie., 1954 - 1959; 194; omslag
            Opmerkingen: Onderzoek is niet bijgesloten, maar is waarschijnlijk gepubliceerd in het rapport "De Gaande Man"
            Handelingen: 134A (134A): 13
          - Regelgeving omtrent de naturalisatie van emigranten in de verschillende landen., 1954 - 1970; 195; omslag
          - Opmerkingen naar aanleiding van de studie "Een verkenning van de economische toekomstmogelijkheden van Nederland 1950 - 1970", opgesteld door het Centraal Planbureau., 1955 - 1956; 196; omslag
          - Correspondentie inzake het verband tussen emigratie en werkgelegenheid., 1955 - 1960; 197; omslag
          - Correspondentie inzake het verband tussen emigratie en handel- en industrievestiging., 1956 - 1959; 198; omslag
            Opmerkingen: Bevat tevens een stuk inzake de bevordering van de export van het Nederlandse product uit ca. 1949, maar onduidelijk is van wie dit afkomstig is.
          - Beeld van en de waardering voor Nederlandse emigranten in emigratielanden., 1957 - 1965; 199; omslag
          - Onderzoek van grondmonsters uit emigratielanden door de Rijks Hogere School voor Tropische Landbouw in verband met bemestingsadviezen en analyse van de monsters., 1958 - 1961; 200; omslag
          - Ontvangst van door de emigratieattaché's opgestelde rapporten over de zelfstandige vestiging van Nederlandse emigranten in diverse landen., 1960 - 1966; 201; omslag
          - Handboek Handleiding Emigratie., 1961 - 1970; 202; pak
          - Beknopt overzicht van de discussies tijdens de "ronde tafelgesprekken" met de voorlichters., 1965; 203; omslag
          - Maandoverzichten van aangemelde en vertrokken personen naar diverse landen., 1965 - 1972; 204; pak
          - Bijdrage van de Directie voor de Emigratie aan het onderzoek Arbeidsvoorziening in Nederland, gehouden onder landen van de Organisatie voor Economische Samenwerking en Ontwikkeling., 1966; 205-206; 1 pak en 1 omslag
            - Algemeen. 1966, 205; omslag
            - Documenten. 1966, 206; pak
          - Gemaakte opmerkingen met betrekking tot het conceptrapport inzake de demografische, economische en sociale gevolgen van mogelijke overbevolking in Europa, opgesteld ten behoeve van de Raad van Europa., 1969 - 1975; 207; omslag
            Handelingen: 134A (134A): 80
          - Instelling van onderzoek naar in moeilijkheden verkerende emigranten ten behoeve van de "Actie Reckman"., 1971 - 1972; 208; omslag
            Oude code: 08.83
          - Overzichten met algemene informatie inzake emigratie naar diverse landen., 1973 - 1979; 209; omslag
          - Bekendmaking van vacatures in de emigratielanden aan de directeur-generaal voor de Arbeidsvoorziening., 1975 - 1978; 210; omslag
            Handelingen: 134A (134A): 582
          - Informatie inzake uur- en weeklonen voor diverse beroepen in verschillende landen., 1975 - 1987; 211; omslag
          - Ingekomen postrapporten opgemaakt door de Nederlandse vertegenwoordiging in diverse landen., 1977 - 1984; 212; pak
          - Vestigingsmogelijkheden aangaande diverse branches in emigratielanden., 1981 - 1984; 213; omslag
            Openbaarheid beperkt tot 1 januari 2060
          - Onderzoek Economische effecten van Emigratie, een verkennende studie naar de economische effecten van emigratie, uitgevoerd door het Centraal Planbureau op verzoek van het Ministerie van Sociale Zaken en Werkgelegenheid., 1982 - 1984; 214; omslag
          - Vestigingsmogelijkheden in de niet-traditionele emigratielanden., 1982 - 1986; 215; omslag
          - Ontvangst en verstrekking van statistische gegevens met betrekking tot (r)emigratie naar diverse landen., 1984 - 1994; 216; pak
        - Commissies, fondsen, stichtingen en instituten, 2.3.1.3.2
          - Rapport van de Commissie Landbouwemigratie inzake advisering aan de minister omtrent het vraagstuk van de landbouwemigratie en de daarvoor benodigde organisatie., 1950 - 1971; 217; omslag
          - Emigratiecommissie van het Nederlandse Vrouwen Comité:, 1951 - 1968; 218; omslag
            - Jaarverslagen van de commissie
            - "De Vrouw en de Emigratie"
            - Voorlichting
          - Verstrekking van statistische gegevens met betrekking tot emigratie ten behoeve van rapporten van de Internationale Labour Organisation (ILO)., 1953 - 1978; 219-220; 2 omslagen
            - 1953-1972, 219; omslag
            - 1974-1978, 220; omslag
          - Onderzoek met betrekking tot de stimulering van Nederlandse culturele activiteiten in emigratielanden:, 1954 - 1956; 221; omslag
            - Instelling van de Commissie Culturele Activiteiten Buitenland
            - Rapport van de Commissie Culturele Activiteiten Buitenland
          - Instituut voor Internationale Culturele betrekkingen:, 1956 - 1958; 222; pak
            - Taken van het instituut
            - Moeilijkheden omtrent het voortbestaan van het instituut
            - Adviescommissie voor de emigratielanden
          - Emigratiecommissie van de Sociaal-Economische Raad (SER)., 1967 - 1985; 223-230; 2 omslagen
            - Samenstelling en installatie van Emigratiecommissie van de SER. 1967 - 1971, 223; omslag
            - Adviesaanvraag aan de Emigratiecommissie van de SER inzake het emigratiesubsidiestelsel. 1968 - 1984, 224-226
              - SER-advies inzake financiële hulp aan emigranten. Aanvraag, behandeling en advies. 1968 - 1969, 224; pak
              - SER-advies inzake emigratiesubsidieregeling. Nota's, advies, concepten, voorstel. 1969 - 1984, 225; omslag
              - SER-advies inzake emigratiesubsidiestelsel. Vergaderverslagen en conceptadvies. 1983 - 1984, 226; omslag
            - Het al dan niet opheffen van de Emigratiecommissie van de SER. 1973 - 1982, 227; omslag
            - Advies van de Emigratiecommissie van de SER inzake de verschillende aspecten van de subsidieverlening aan emigranten. 1983 - 1985, 228-230; 3 pakken
              - - Vergaderingen 16 april 1983 - 4 december 1984. 1983 - 1984, 228; pak
              - - Vergaderingen 15 januari - 26 maart 1985. 1985, 229; pak
              - - Vergaderingen 14 mei - 2 juli 1985, - Remigratieadvies d.d. 21 mei 1985; - Advies over het Emigratiebeleid d.d. 2 juli 1985. 1985; 230; pak
          - Inventarisatie van Nederlandse culturele activiteiten in de immigratielanden in verband met uitbreiding van de Nederlands Emigratiefonds (NEF)-activiteiten., 1973 - 1974; 231; omslag
          - Jaarverslag 1990 en beleidsnota van de Stichting Uitwisseling en Studiereizen voor het Platteland., 1990 - 1991; 232; omslag
          - Instelling van de Commissie Directeurenoverleg en de werkgroep Coördinatie Voorlichting Doelgroepen., 1991; 233; omslag
            Handelingen: 113 (113): 12
        - Dienstreizen, 2.3.1.3.3
          - Documentatie en verslagen naar aanleiding van dienstreizen., 1969 - 1991; 234-240; 2 pakken en 5 omslagen
            - Reis naar Nieuw-Zeeland en Australië van de minister en de directeur van de Directie voor de Emigratie. 1969, 234; omslag
            - Verslagen van dienstreizen van diverse functionarissen van de Directie voor de Emigratie en de Nederlandse Emigratiedienst. 1969 - 1970, 235; omslag
            - Dienstreizen van diverse functionarissen van de Directie voor de Emigratie, de Nederlandse Emigratiedienst en het Emigratiebestuur. 1973 - 1980, 236; pak
            - Verslagen van dienstreizen door diverse functionarissen van de Directie voor de Emigratie en andere organen voor de emigratie. 1973 - 1981, 237; omslag
            - Dienstreis van de directeur van de Directie voor de Emigratie van 16 april tot en met 26 mei 1979 naar Canada, Australië en Nieuw-Zeeland. 1977 - 1979, 238; omslag
            - Diverse dienstreizen van functionarissen van de Directie voor de Emigratie. 1982 - 1985, 239; pak
            - Diverse dienstreizen van functionarissen van de Directie voor de Emigratie. 1986 - 1991, 240; omslag
          - Ingekomen verslagen van oriëntatiereizen van diverse functionarissen ten behoeve van het verbeteren van de emigratievoorlichting in Nederland., 1972; 241; omslag
      - Medewerking en samenwerking, 2.3.1.4
        - Organen voor emigratie (nationaal), 2.3.1.4.1
          - Algemeen, 2.3.1.4.1.1
            - Verdeling van de werkzaamheden betreffende de emigratie onder de Stichting Landverhuizing Nederland, het Rijksarbeidsbureau en de Centrale Stichting Landbouwemigratie., 1946 - 1951; 242; omslag
            - Subsidiëring van organisaties op het gebied van de emigratie ingevolge artikel 31 van de Wet op de organen., 1951 - 1955; 243; pak
              Handelingen: 134A (134A): 301
            - Samenwerking met de organen voor de emigratie inzake perscontacten., 1951 - 1957; 244; omslag
            - Richtlijnen aangaande de subsidiëring aan particuliere organisaties., 1953 - 1963; 245; omslag
            - Financiële bijdragen aan de maatschappelijke organisaties., 1955 - 1967; 246-247; 1 pak en 1 omslag
              - Totstandkoming van algemene maatregelen van bestuur inzake het vaststellen van de vergoedingen voor de erkende aanmeldingsorganen voor 1956 - 1958. 1955 - 1959, 246; omslag
              - Regeling en toekenning van financiële bijdragen aan de maatschappelijke organisaties. 1959 - 1967, 247; pak
                Handelingen: 134A (134A): 301,300
            - Pensioenvoorziening en wachtgeldregeling van de maatschappelijke organisaties., 1964 - 1991; 248-254; 5 pakken en 2 omslagen
              - 1964-1971, 248; omslag
              - 1973-1977, 249; pak
              - 1978, 250; pak
              - 1979, 251; pak
              - 1980-1981, 252; pak
              - 1982-1988, 253; pak
              - 1989-1991, 254; omslag
            - Vaststelling van de rijksbijdrage aan maatschappelijke organisaties ingevolge het Besluit Rijksbijdrage Emigratieorganisaties van 20 feb. 1964, Stb. 68., 1965 - 1981; 255-256; 1 pak en 1 omslag
              - 1965-1973, 255; omslag
              - 1974-1981, 256; pak
            - Rapporten inzake de controle van particuliere organisaties over de jaren 1964 - 1965., 1966 - 1967; 257; omslag
            - Rapporten inzake de financiële controle bij maatschappelijke organisaties teneinde advies te kunnen uitbrengen omtrent de vaststelling van de rijksbijdrage in de kosten, verbonden aan de emigratievoorlichtingswerkzaamheden., 1966 - 1979; 258-262; 1 pak en 4 omslagen
              - Katholieke Centrale Emigratie Stichting. Tijdvak: 1964 - 1974. 1966 - 1976, 258; pak
              - Stichting Algemene Emigratie Centrale (AEC). Tijdvak: 1964 - 1974. 1969 - 1976, 259; omslag
              - Vereniging Emigratie Centrale (CEC). Tijdvak: 1968 - 1974. 1969 - 1976, 260; omslag
              - Nederlands-Zuidafrikaanse Vereniging. Tijdvak: 1970 - 1971, 1976 - 1977. 1971 - 1972, 1978, 261; omslag
              - Gereformeerde Stichting tot Bijstand van Emigranten en Geëmigreerden (later Gereformeerde Emigratie Stichting). Tijdvak: 1970 - 1971, 1976 - 1977. 1971 - 1973, 1978 - 1979, 262; omslag
            - Gegevens betreffende de ontwikkeling van de uitgaven en ontvangsten van de particuliere emigratieorganisaties en de Nederlandse Emigratiedienst., 1969; 263; omslag
            - Toekenning van voorschotten aan maatschappelijke organisaties ingevolge het Besluit Rijksbijdrage Emigratieorganisaties van 20 feb. 1964, Stb. 68., 1969 - 1976; 264-266; 3 pakken
              - Voor 1969 - 1973. 1969 - 1973, 264; pak
              - Voor 1974. 1973 - 1975, 265; pak
              - Voor 1975 - 1976. 1975 - 1976, 266; pak
                Handelingen: 134A (134A): 300,301
            - Democratisch en doelmatig functioneren van de maatschappelijke organisaties., 1974 - 1977; 267; omslag
              Handelingen: 134A (134A): 302
            - Werkgroep Rijksbijdrage Maatschappelijke Emigratie Organisaties:, 1974 - 1978; 268; pak
              - Correspondentie van de werkgroep inzake overleg rijksbijdragen maatschappelijke organisaties
              - Voorontwerpen van AMvB, regeling rijksbijdrage maatschappelijke organisaties
              - Voorontwerp van uitvoeringsvoorschriften
              - Verslagen
              - Concept van uit te brengen rapport aan de minister door de werkgroep
            - Pensioen-wachtgeldregeling en reorganisatie van de maatschappelijke organisatie; Algemeen:, 1974 - 1979; 269; pak
              - Reorganisatie van de AEC
              - Pensioenrechten wachtgelders van de maatschappelijke organisaties
              - Rechtspositie van de vaste medewerkers van de AEC, CEC en de KCES
              - Afgesloten pensioenverzekeringen ten behoeve van medewerkers van de AEC, CEC en KES
            - Maatschappelijke organisaties; Algemeen., 1974 - 1989; 270-271; 2 pakken
              - - Functieomschrijving van de Maatschappelijke organisaties, - Jaarverslag over 1979 van de Christelijke Emigratie Centrale (CEC); - Huisvesting Orgaan van Overleg en Samenwerking; - Samenvattend jaarverslag over 1973 - 1976 van de Algemene Emigratie Centrale. 1974 - 1982; 270; pak
              - - Jaarverslagen over 1984, 1985 en 1987 van de Christelijke Emigratie Centrale, - Oprichting van de Stichting Christelijke Migratie Centrale (Plan van de CEC); - Jaarverslag over 1988 van de Algemene Emigratie Centrale. 1983 - 1989; 271; pak
            - Globale analyse van de werkzaamheden van de maatschappelijke emigratieorganisaties met name de Algemene Emigratie Centrale, de Christelijke Emigratie Centrale en de Katholieke Centrale Emigratie Stichting., 1975; 272; stuk
            - Statuten en reglementen van de maatschappelijke organisaties (MO's)., 1975 - 1986; 273; pak
              Oude code: 07.57/07.76
            - Oriëntatiereizen van emigratievoorlichters van de maatschappelijke organisaties naar diverse landen., 1976 - 1981; 274; pak
            - Voorschotbeschikkingen aan de maatschappelijke organisaties., 1976 - 1981; 275-277; 3 pakken
              - Rapporten van de Centrale Afdeling Financiële Zaken inzake controle bij de maatschappelijke organisaties over 1976 en 1977. 1976 - 1977, 275; pak
              - 1977-1979, 276; pak
              - 1980-1981, 277; pak
            - Rapport van de Werkgroep Rijksbijdrage aan de maatschappelijke organisaties, met bijlagen., 1978; 278; omslag
            - Vergaderstukken van de maatschappelijke emigratieorganisaties., 1978 - 1980; 279; pak
            - Organisatiestructuur van de maatschappelijke organisaties., 1981 - 1982; 280; omslag
            - Deskundigheidsbevordering van de consulenten van de maatschappelijke organisaties, alsmede van de Directie voor de Emigratie onder andere door de inschakeling van het Betriebspädagogisches Institut., 1981 - 1987; 281; omslag
              Oude code: tevens code 08.86
            - Voorlichtingsactiviteiten van maatschappelijke organisaties., 1981 - 1988; 282; omslag
            - Afwijzing van het verzoek aan de Rijks Geneeskundige Dienst om een geneeskundig onderzoek voor het personeel van de maatschappelijke organisaties., 1982; 283; omslag
            - Personeelsaangelegenheden; Algemeen:, 1983 - 1988; 284; pak
              - Concept-arbeidscontract
              - Rechtspositieregeling
              - Functieniveau van de consulenten
            - Financiële aangelegenheden met betrekking tot maatschappelijke organisaties; begroting, voorschotten, jaarrekeningen, controlerapporten, rijksbijdragen., 1983 - 1991; 285-290; 3 pakken
              Opmerkingen: Zie ook handeling 302
              - Dienstjaar 1984. 1983 - 1986, 285; pak
              - Dienstjaar 1985. 1984 - 1988, 286; pak
              - Dienstjaar 1986 - 1987. 1985 - 1989, 287; pak
              - Dienstjaar 1988. 1987 - 1990, 288; pak
              - Dienstjaar 1989 - 1990. 1988 - 1990, 289; pak
              - Dienstjaar 1990 - 1991. 1991, 290; omslag
          - Stichting Landverhuizing Nederland, 2.3.1.4.1.2
            - Personeelsaangelegenheden van de Stichting Landverhuizing Nederland:, 1947 - 1951; 291; omslag
              - Reorganisatie en in verband hiermee de aanstelling van personeel
              - Rechtspositie van het personeel
            - Organisatie van de Stichting Landverhuizing:, 1950 - 1953; 292; pak
              - Organisatie van de Australiëafdeling
              - Interim-rapport inzake de organisatie van de Stichting Landverhuizing
              - Notawisseling inzake het interimrapport
              Opmerkingen: oude code; 07.125
            - Diverse rapporten van de Stichting Landverhuizing Nederland., 1951 - 1952; 293; omslag
              Oude code: 07.353.33
            - Het toekennen en vaststellen van de Rijksbijdrage aan de Stichting Landverhuizing Nederland., 1951 - 1953; 294; omslag
              Oude code: 07.58
            - Personeelsaangelegenheden van de verschillende afdelingen van de Stichting Landverhuizing Nederland., 1951 - 1953; 295; omslag
              Oude code: 07.55
              Opmerkingen: Openbaarheid; antecedenten onderzoek
            - Samenstelling van de Raad van Beheer., 1951 - 1954; 296; omslag
            - Jaarverslag 1951., 1952; 297; omslag
            - Rapport inzake een onderzoek, ingesteld naar de inhoud en de waarde van de functies van het personeel van de Stichting Landverhuizing Nederland., 1953; 298; omslag
          - Raad voor de Emigratie, 2.3.1.4.1.3
            - Deelname aan de Commissie Kredietgaranties ten einde een advies voor te bereiden inzake de mogelijkheid tot bevordering van kredietverlening aan emigranten ten behoeve van hun huisvesting en vestiging als zelfstandig beroepsbeoefenaar., 1954 - 1958; 299-301; 2 pakken en 1 omslag
              De voorbereiding van het advies werd aan voornoemde commissie opgedragen door de Raad voor de Emigratie.